臺灣高雄地方法院刑事判決　　　　　110 年度審訴字第227號
公　訴　人　臺灣高雄地方檢察署檢察官
被　　　告　李秉耕



　　　　　　張銓欽


　　　　　　于世祐


上列被告因詐欺等案件，經檢察官提起公訴（109 年度少連偵字
第240 號、109 年度軍偵字第147 號、109 年度偵字第23945 號
、110 年度軍少連偵字第1 號），本院改依簡式審判程序判決如
下：
    主  文
丙○○犯三人以上共同冒用政府機關及公務員名義詐欺取財罪，
處有期徒刑柒月。偽造如附表編號1 之公印文壹枚，沒收之。又
犯三人以上共同冒用政府機關及公務員名義詐欺取財罪，處有期
徒刑壹年。偽造如附表編號2 之公印文壹枚，沒收之。應執行有
期徒刑壹年貳月。
戊○○犯三人以上共同冒用政府機關及公務員名義詐欺取財罪，
處有期徒刑陸月。偽造如附表編號1 之公印文壹枚，沒收之。
甲○○犯三人以上共同冒用政府機關及公務員名義詐欺取財罪，
處有期徒刑陸月。緩刑參年。偽造如附表編號2 之公印文壹枚，
沒收之。
    事  實
一、甲○○於民國109 年9 月10日、戊○○於109 年9 月2 日起
    ，各自基於參與犯罪組織之犯意，加入少年乙○○（92年6
    月生，年籍資料詳卷）、少年洪○庭（93年9 月生，年籍資
    料詳卷，少年乙○○、洪○庭均由警方另移送臺灣高雄少年
    及家事法院審理），及其他真實姓名、年籍不詳之人所組成
    3 人以上、以實施詐術為手段，具有持續性、牟利性之有結
    構性組織（戊○○涉犯參與犯罪組織罪部分，不另為不受理
    ，詳後述），並約定擔任車手、收水。丙○○於109 年8 月
    中旬起，加入本案詐欺集團，並約定擔任車手，為下列行為
    ：
（一）丙○○、戊○○與詐欺集團成員，意圖為自己不法之所有
      ，共同基於三人以上、冒用政府機關及公務員名義詐欺取
      財，及行使偽造公文書之犯意聯絡，先由集團某成員佯裝
      為公務人員，於109 年9 月2 日8 時23分許起，陸續撥打
      電話向己○○聯繫，先後以警官、臺北地院主任、主審法
      官等人之虛偽名義，佯稱其電信費欠費未繳，資料可能遭
      盜用，需公證帳戶資金以免凍結等語，致己○○陷於錯誤
      ，提領新臺幣（下同）51萬元現金。嗣丙○○依詐欺集團
      成員少年乙○○、「發財」之指示，於同日上午11時許，
      前往高雄市鳳山區鳳山火車站附近待命，先至附近超商列
      印附表編號1 之偽造公文書後，於同日12時10分許，前往
      高雄市○○區○○○路000 號前慢車道停車格，向己○○
      自稱是「專員」，並持附表編號1 所示偽造之公文書向己○○行使，藉以取信己○○，而向己○○騙取51萬元現金
      得手，足以生損害於司法機關、司法文書之公信力及己○○。丙○○得手後，將取得之贓款放在高雄市三多商圈捷
      運站男廁內，再由戊○○於同日12時24分許，依集團成員
      機房指示前往上開處所將藏放之贓款取走，嗣戊○○收得
      款項後，再將上開款項至附近某汽車旅館放置泡茶櫃內，
      待本案詐欺集團其他成員前去領款，丙○○因而取得報酬
      6,000 元。嗣己○○發現遭詐欺後報警處理，經警循線調
      閱監視器畫面，始查悉上情。
（二）丙○○、于世佑與詐欺集團成員，意圖為自己不法之所有
      ，共同基於三人以上、冒用政府機關及公務員名義詐欺取
      財，及行使偽造公文書之犯意聯絡，由該集團成員分工，
      先由某不詳成員佯裝為公務人員，於109 年9 月11日9 時
      起，陸續撥打電話向丁○○○佯稱其涉嫌毒品洗錢案件，
      須配合調查等語，致丁○○○陷於錯誤，乃依詐欺集團成
      員之指示提領82萬元現金，並受詐欺集團成員指示自行前
      往超商拿取如附表編號2 所示之偽造公文書1 紙。嗣甲○○依詐欺集團成員少年乙○○之指示，於同日12時許，前
      往丁○○○位於高雄市○○區○○路0 巷00號住處門口，
      向丁○○○自稱是「李志威檢察官」，而向丁○○○騙取
      82萬元現金得手，足以生損害於司法機關、司法文書之公
      信力及丁○○○。甲○○得手後，依集團成員「007 」指
      示，於同日12時37分許，至高雄市○○區○○○路000 號
      統一超商宏順門市，將上開收得之財物放置於超商廁所馬
      桶水箱旁，再由少年洪○庭前往上開處所取得贓款後，依
      集團成員指示轉放至臺南市安平區漁光島之人行道內側處
      ，再由本案詐欺集團其他成員取款，甲○○於翌日（12日
      ）凌晨0 時許，至臺南市大安南KTV 樓梯間，由丙○○發
      放其當日薪資8,000 元。嗣丁○○○發現遭詐騙後報警處
      理，經警循線調閱監視器畫面，始查悉上情。
二、案經高雄市政府警察局苓雅分局報告臺灣高雄地方檢察署檢
    察官偵查起訴。
    理  由
一、程序方面：
    本件被告丙○○、戊○○、甲○○3 人所犯為死刑、無期徒
    刑、最輕本刑為3 年以上有期徒刑以外之罪，其於準備程序
    中就被訴事實為有罪之陳述，經法官告知簡式審判程序之旨
    ，並聽取檢察官、被告之意見後，本院依刑事訴訟法第273
    條之1 第1 項之規定，裁定進行簡式審判程序。又本件之證
    據調查，依刑事訴訟法第273 條之2 規定，不受同法第159
    條第1 項、第161 條之2 、第161 條之3 、第163 條之1 及
    第164 條至第170 條規定之限制，均合先敘明。
二、認定犯罪事實所憑之證據及其理由：
    上開犯罪事實，業據被告3 人於本院審理時坦承不諱（見本
    院卷第91、215 、239 、245 、247 頁），核與證人即告訴
    人己○○、丁○○○；證人即少年乙○○、洪○庭於警詢、
    偵訊之證述相符，並有己○○之內政部警政署反詐欺諮詢專
    線紀錄表、高雄市政府警察局苓雅分局成功路派出所受理刑
    事案件報案三聯單、高雄市政府警察局苓雅分局成功路派出
    所受理各類案件紀錄表、己○○提供如附表編號1 之偽造公
    文書、公文袋及對話紀錄翻拍照片、109 年9 月2 日監視錄
    影畫面翻拍照片、丁○○○之內政部警政署反詐欺諮詢專線
    紀錄表、高雄市政府警察局苓雅分局三多路派出所受理刑事
    案件報案三聯單、高雄市政府警察局苓雅分局三多路派出所
    受理各類案件紀錄表、丁○○○提供如附表編號2 之偽造公
    文書、109 年9 月11日監視錄影畫面翻拍照片、臺灣高雄地
    方法院109 年聲搜字第1172號搜索票、高雄市政府警察局苓
    雅分局搜索扣押筆錄2 份、高雄市政府警察局苓雅分局扣押
    物品目錄表2 份、被告丙○○扣案手機內通訊軟體與少年乙○○以「快樂阿華田拿鐵」暱稱之對話紀錄、被告甲○○扣
    案手機內通訊軟體與少年乙○○以「快樂阿華田拿鐵」及「
    身上有煙」暱稱之對話紀錄在卷可佐，足認被告自白與事實
    相符，並有證據補強，洵堪採為論罪科刑之依據。從而，本
    案事證明確，被告3 人犯行均堪認定，應依法論科。
三、論罪科刑：
（一）法律適用之說明：
    1.刑法上偽造文書罪，係著重於保護公共信用之法益，即使
      該偽造文書所載名義製作人實無其人，而社會上一般人仍
      有誤信其為真正文書之危險，仍難阻卻犯罪之成立（最高
      法院54年台上字第1404號判決意旨參照）。再刑法上所稱
      之「公文書」，係指公務員職務上製作之文書，與其上有
      無使用「公印」無涉；若由形式上觀察，文書之製作人為
      公務員，且文書之內容係就公務員職務上之事項所製作，
      即令該偽造之公文書上所載製作名義機關不存在，或該文
      書所載之內容並非該管公務員職務上所管轄，然社會上一
      般人既無法辨識而仍有誤信為真正之危險，仍難謂非公文
      書。查，本案持以詐欺所用之「法院公證帳戶申請書」，
      因在形式上已表明係由法院出具，一般人若非熟知政府機
      關組織，實難以分辨各該單位是否真正存在，而有誤信該
      等文書為公務員職務上製作之真正文書的危險，足認係屬
      偽造之公文書。
    2.刑法第218 條第1 項所謂偽造公印，係屬偽造表示公署或
      公務員資格之印信而言，其形式如何，則非所問（最高法
      院84年度台上字第5509號判決意旨參照），而該條規範目
      的既在保護公務機關之信用性，凡客觀上足以使社會上一
      般人誤信為公務機關之印信者，不論公務機關之全銜是否
      正確而無缺漏，應認仍屬刑法第218 條第1 項所規範之偽
      造公印文，始符立法目的。查，如附表所示告訴人提出遭
      詐欺時所收受「法院公證帳戶申請書」，其上均蓋有「法
      務部行政執行署台北凍結管制命令執行官印」印文各1 枚
      ，與我國公務機關之全銜雖未盡相符，但其字體排列採用
      由上而下、由右而左之形式、印文則為方正加框之格式，
      客觀上仍足使一般人誤認為公務機關之印信，且與機關大
      印之樣式相仿，而足使社會上一般人誤認為公家機關印信
      之危險，均即應認屬偽造之公印文。
（二）罪名：
    1.核被告丙○○如事實欄一、（一）及（二）所為，均係犯
      刑法第339 條之4 第1 項第1 款、第2 款之三人以上共同
      冒用政府機關及公務員名義詐欺取財罪，及刑法第216 條
      、第211 條之行使偽造公文書罪。
    2.核被告戊○○如事實欄一、（一）所為，係犯刑法第339
      條之4 第1 項第1 款、第2 款之三人以上共同冒用政府機
      關及公務員名義詐欺取財罪，及刑法第216 條、第211 條
      之行使偽造公文書罪（涉犯參與犯罪組織罪嫌部分不另為
      不受理之諭知，詳後述）。
    3.核被告甲○○如事實欄一、（二）所為，係犯組織犯罪防
      制條例第3 條第l 項後段之參與犯罪組織罪（被告前未曾
      因加入本件詐欺集團而遭論以參與組織犯罪）、刑法第33
      9 條之4 第1 項第1 款、第2 款之三人以上共同冒用政府
      機關及公務員名義詐欺取財罪，及刑法第216 條、第211
      條之行使偽造公文書罪。
（三）罪數：
    1.如事實欄一、（一）及（二）所示，被告所屬詐欺集團成
      員偽造「法務部行政執行署台北執行處凍結管制命令印」
      之行為，為偽造「法院公證帳戶申請書」公文書之部分行
      為；其等偽造公文書後進而持以行使，其偽造之低度行為
      ，為其後行使之高度行為所吸收，均不另論罪。
    2.另本案並未扣得與偽造公文書上印文內容、樣式一致之偽
      造印章，參以現今科技發達，縱未實際篆刻印章，仍得以
      電腦套印或其他方式偽造印文，依本案卷證尚難認該等偽
      造之印章確實存在，亦不能認定被告有偽造印章之犯行，
      併此敘明。
    3.被告等人夥同詐欺集團成員所為之加重詐欺取財、行使偽
      造公文書犯行，旨在詐得告訴人2 人之財物，係一行為觸
      犯數罪名，為想像競合犯，應依刑法第55條前段規定，各
      從一重依刑法第339 條之4 第1 項第1 款、第2 款之3 人
      以上共同冒用政府機關及公務員名義詐欺取財罪論處。
    4.被告3 人與其所屬詐欺集團成員間，有犯意聯絡及行為分
      擔，縱被告與實際偽造前開公文書、公印文及撥打電話詐
      騙告訴人之成員互不相識，然就犯罪事實欄所述犯行，仍
      係在合同意思範圍內，各自分擔犯罪行為之一部，並相互
      利用他人之行為，以達遂行犯罪之目的，仍應就其所參與
      犯行而生之全部犯罪結果共同負責，而論以共同正犯，然
      因主文已有三人以上，故主文無須再敘述共犯。
    5.被告丙○○所犯2 罪，犯意各別、行為互殊，應予分論併
      罰。
    6.按犯罪之情狀顯可憫恕，認科以最低度刑仍嫌過重者，得
      酌量減輕其刑，刑法第59條定有明文。次按刑之量定，為
      求個案裁判之妥當性，法律固賦予法院裁量權，但此項裁
      量權之行使，除應依刑法第57條規定，審酌行為人及其行
      為等一切情狀，為整體之評價，並應顧及比例原則與平等
      原則，使罪刑均衡，輕重得宜，以契合社會之法律感情。
      又刑法第59條規定犯罪之情狀可憫恕者，得酌量減輕其刑
      ，其所謂「犯罪之情狀」，與同法第57條規定科刑時應審
      酌之一切情狀，並非有截然不同之領域，於裁判上酌減其
      刑時，應就犯罪一切情狀( 包括第57條所列舉之10款事項
      ) ，予以全盤考量，審酌其犯罪有無可憫恕之事由( 即有
      無特殊之原因與環境，在客觀上足以引起一般同情，以及
      宣告法定低度刑，是否猶嫌過重等等) ，以為判斷（最高
      法院95年度台上字第6157號判決意旨參照）。是法院審酌
      刑法第59條酌減事由時，仍應依刑法第57條科刑事由通盤
      考量，若認犯罪情狀確可憫恕，認科以最低度刑仍嫌過重
      者，即得酌量減輕其刑，二者並非截然可分，不得合併審
      究。查本案被告3 人所犯刑法第339 條之4 第1 項第1 款
      、第2 款之三人以上共同冒用公務員名義詐欺取財罪，法
      定刑為1 年以上7 年以下有期徒刑，被告3 人參與本案犯
      行固有不當，然衡以被告3 人行為時均未成年，且屬於取
      款或轉交款項之車手角色，非本案犯罪之核心人物，本案
      被告3 人坦承犯行，犯罪事實一（一）被告戊○○、丙○○均與告訴人己○○達成調解、各賠償16萬元給付完畢，
      犯罪事實一（二）被告甲○○與告訴人丁○○○達成調解
      、賠償27萬元給付完畢，告訴人2 人請求對達成調解之被
      告從輕量刑等情，亦有調解筆錄（見本院卷第175 、176
      頁）、刑事陳述狀（本院卷第257 、259 頁）等在卷可考
      ，足見其3 人對於本案犯行已有悔意並積極彌補犯行所造
      成之損害，犯後態度尚稱良好，經衡酌上情，認為縱使就
      被告前開犯行科以法定最輕刑度，仍嫌過重，在客觀上尚
      足以引起一般同情，爰就被告3 人達成調解部分依刑法第
      59條規定酌量減輕其刑，俾符合罪刑相當之原則。至被告
      丙○○因就犯罪事實一（二）部分未與告訴人丁○○○達
      成調解，尚難認有可憫恕而酌減之必要，併此敘明。
（四）刑罰裁量：
      爰以行為人之責任為基礎，審酌被告3 人不思以正當途徑
      獲取財物，竟圖不勞而獲而加入集團，共同侵害告訴人之
      財產法益，法紀觀念偏差，並使告訴人蒙受財產損失之痛
      苦，所為實有不該，惟念其3 人犯後坦承犯行，態度尚可
      ，且被告戊○○、甲○○，以及被告丙○○就犯罪事實一
      （一）部分與告訴人等成立調解，業如前述，兼衡被告3
      人之素行、本件犯罪之手段、情節、所生危害、分工程度
      、智識程度、家庭生活、經濟狀況等一切具體情狀（涉被
      告個人隱私，均詳卷），分別量處如主文所示之刑，並就
      被告丙○○部分定應執行之刑。
（五）緩刑之宣告（被告甲○○）：
      被告甲○○未曾因故意犯罪受有期徒刑以上刑之宣告，有
      臺灣高等法院被告前案紀錄表在卷可考，且被告甲○○犯
      後坦承犯行，並與告訴人達成調解，告訴人因此表示同意
      給予緩刑機會等語，業如前述，諒被告甲○○經此偵審程
      序及刑之宣告，應知所警惕，信無再犯之虞，故認所宣告
      之刑應以暫不執行為適當，爰併予宣告緩刑3 年，以啟自
      新。
四、沒收與否之認定：
（一）行為人用以詐欺取財之偽造之文書，既已交付於告訴人收
      受，則該物非屬被告所有，除該偽造文書上之偽造印文、
      署押應依刑法第219 條予以沒收外，即不得再對各該文書
      諭知沒收（最高法院43年台上字第747 號判決意旨可參）
      。經查，如附表編號1 、2 所示偽造之公文書，業已交付
      告訴人，均非屬被告及所屬本案詐欺集團所有之物，不得
      為沒收之諭知。惟其上偽造「法務部行政執行署台北凍結
      管制命令執行官印」之公印文各1 枚，應依刑法第219 條
      規定，不問屬於犯人與否，宣告沒收之。另本案無法排除
      係以電腦套印或其他方式偽造上開印文之可能性，爰不另
      宣告沒收偽造印章。
（二）犯罪所得：
    1.事實欄一、（一）犯行：
      被告丙○○實際取得之犯罪所得為6,000 元（見本院卷第
      91頁）；被告戊○○並未實際取得報酬，然其2 人均已各
      賠償告訴人己○○16萬元，業如前述，則被告2 人賠償之
      金額已超過其於本案之詐欺所得，如再宣告沒收或追徵，
      恐有過苛之虞，依刑法第38條之2 第2 項之規定，不予宣
      告沒收或追徵。
    2.事實欄一、（二）犯行（告訴人丁○○○部分）：
      被告丙○○就此部分犯行並未取得報酬，業據被告供述在
      卷（見本院卷第91頁），卷內亦無積極證據可認被告有犯
      罪所得，故不予宣告沒收；被告甲○○實際取得8,000 元
      報酬（見本院卷第91頁），然其已賠償告訴人丁○○○27
      萬元，業如前述，則被告賠償之金額已超過其於本案之詐
      欺所得，如再宣告沒收或追徵，恐有過苛之虞，依刑法第
      38條之2 第2 項之規定，不予宣告沒收或追徵。
五、本案不宣告強制工作（被告甲○○參與組織犯罪部分）：
（一）按行為人以一行為觸犯組織犯罪防制條例第3 條第1 項後
      段之參與犯罪組織罪及刑法第339 條之4 第1 項第2 款之
      加重詐欺取財罪，依想像競合犯規定，從一重之加重詐欺
      取財罪處斷而為科刑時，因所犯輕罪（參與犯罪組織罪）
      之刑罰以外之法律效果，即組織犯罪防制條例第3 條第3
      項強制工作之規定，並未被重罪所吸收，仍應一併適用。
      惟該條例所規定之強制工作，性質上原係對於有犯罪習慣
      ，或因遊蕩、懶惰成習而犯罪者，所為之處置，修正後該
      條例既已排除常習性要件，從而，本於法律合憲性解釋原
      則，依司法院釋字第471 號關於行為人有無預防矯治其社
      會危險性之必要，及比例原則等與解釋意旨不相衝突之解
      釋方法，為目的性限縮，對犯該條例第3 條第1 項之參與
      犯罪組織罪者，視其行為之嚴重性、表現之危險性、對於
      未來行為之期待性，以及所採措施與預防矯治目的所需程
      度，於有預防矯治其社會危險性之必要，且符合比例原則
      之範圍內，由法院依該條例第3 條第3 項規定，一併宣告
      刑前強制工作（最高法院刑事大法庭108 年度台上大字第
      2306號裁定參照）。
（二）本件被告甲○○加入具有持續性、牟利性、結構性組織之
      詐欺集團，而與集團成員共同詐欺告訴人，所為固可非議
      ，惟被告所為係參與較末端之取款車手工作，參與犯罪之
      程度有限，其因本件犯行所分得之報酬亦非甚高，是其於
      本案犯行所顯現之行為嚴重性及表現危險性均尚屬非重，
      依上述最高法院大法庭裁定意旨，應無預防矯治其社會危
      險性之必要，如宣告強制工作顯然不符合比例原則，爰不
      予宣告強制工作。
六、不另為不受理部分（被告戊○○參與組織部分）
（一）公訴意旨另以：被告戊○○於109 年9 月2 日起，加入少
      年乙○○、少年洪○庭，及其他真實姓名、年籍不詳之人
      所組成3 人以上、以實施詐術為手段，具有持續性、牟利
      性之有結構性組織，擔任收水工作，亦涉犯組織犯罪防制
      條例第3 條第1 項後段之參與犯罪組織罪嫌云云。
（二）按同一案件繫屬於有管轄權之數法院者，由繫屬在先之法
      院審判之；依第8 條之規定不得為審判者，應諭知不受理
      之判決，刑事訴訟法第8 條前段、第303 條第7 款分別定
      有明文。又訴訟上所謂之一事不再理，關於實質上一罪或
      裁判上一罪，均有其適用，蓋依審判不可分之效力，審理
      事實之法院對於存有一罪關係之全部犯罪事實，依刑事訴
      訟法第267 條之規定，本應併予審判，是以即便檢察官前
      僅針對應論屬裁判上一罪或實質上一罪之同一案件部分事
      實加以起訴，先繫屬法院既仍應審究犯罪事實之全部，縱
      檢察官再行起訴者未為前起訴事實於形式上所論及，後繫
      屬法院亦非可更為實體上之裁判，俾免抵觸一事不再理之
      刑事訴訟基本原則。
（三）如行為人於參與同一詐欺集團之多次加重詐欺行為，因部
      分犯行發覺在後或偵查階段之先後不同，肇致起訴後分由
      不同之法官審理，為裨益法院審理範圍明確、便於事實認
      定，即應以數案中「最先繫屬於法院之案件」為準，以「
      該案件」中之「首次」加重詐欺犯行與參與犯罪組織罪論
      以想像競合。縱該首次犯行非屬事實上之首次，亦因參與
      犯罪組織之繼續行為，已為該案中之首次犯行所包攝，該
      參與犯罪組織行為之評價已獲滿足，自不再重複於他次詐
      欺犯行中再次論罪，俾免於過度評價及悖於一事不再理原
      則。至於「另案」起訴之他次加重詐欺犯行，縱屬事實上
      之首次犯行，仍需單獨論以加重詐欺罪，以彰顯刑法對不
      同被害人財產保護之完整性，避免評價不足（最高法院10
      9 年度台上字第3945號判決意旨參照）。
（四）經查，本件被告戊○○加入少年乙○○所屬之詐欺集團，
      擔任「收水」角色，就其參與本案詐欺集團所屬犯罪組織
      ，而同受「乙○○」指示為詐欺取財等犯行，業經臺灣橋
      頭地方檢察署檢察官以109 年度偵字第12711 號提起公訴
      ，於110 年1 月27日繫屬於臺灣橋頭地方法院，現由臺灣
      橋頭地方法院110 年度審金訴字第13號（下稱前案）審理
      中等情，有上開起訴書、臺灣高等法院被告前案紀錄表各
      1 份在卷可稽，而前案乃被告參與詐欺集團為加重詐欺犯
      行之數案件中，最先繫屬法院者，則被告參與犯罪組織之
      犯行部分，俾免於過度評價，自僅應於先繫屬之前案中之
      首次加重詐欺取財犯行論以想像競合犯，至其他之加重詐
      欺取財犯行，袛需單獨論罪科刑。檢察官就被告參與犯罪
      組織之犯行另行提起本件公訴，於110 年3 月23日繫屬於
      本院，有高雄地檢署函上之本院收文章可查（見本院卷第
      5 頁），揆諸上開說明，顯就實質上同一案件向本院重行
      起訴，本應就被告本案被訴參與犯罪組織部分諭知不受理
      判決，惟此部分與前揭經本院判決有罪部分，有想像競合
      犯之裁判上一罪關係，爰不另為不受理之諭知。
據上論斷，應依刑事訴訟法第273 條之1 第1 項、第284 條之1
、第299 條第1 項前段，組織犯罪防制條例第3 條第1 項後段，
刑法第28條、第216 條、第211 條、第339 條之4 第1 項第1 款
、第2 款、第59條、第55條、第219 條、第51條第5 款、第74條
第1 項第1 款，刑法施行法第1 條之1 ，判決如主文。
本案經檢察官庚○○提起公訴，檢察官范文欽到庭執行職務。
中    華    民    國   110    年    10    月    28    日
                  刑事第五庭  法  官    黃政忠
以上正本證明與原本無異
如不服本判決應於收受判決後20日內向本院提出上訴書狀，並應
敘述具體理由。其未敘述上訴理由者，應於上訴期間屆滿後20日
內向本院補提理由書(均須按他造當事人之人數附繕本)「切勿逕
送上級法院」。
「因疫情而遲誤不變期間，得向法院聲請回復原狀」
中    華    民    國   110    年    10    月    29    日
                              書記官    儲鳴霄
附錄本判決論罪科刑法條：
中華民國刑法第211 條
偽造、變造公文書，足以生損害於公眾或他人者，處1 年以上7
年以下有期徒刑。
 
中華民國刑法第216 條（行使偽造變造或登載不實之文書罪）
行使第210 條至第215 條之文書者，依偽造、變造文書或登載不
實事項或使登載不實事項之規定處斷。
 
中華民國刑法第339 條之4
犯第339 條詐欺罪而有下列情形之一者，處1 年以上7 年以下有
期徒刑，得併科1 百萬元以下罰金：
一、冒用政府機關或公務員名義犯之。
二、三人以上共同犯之。
三、以廣播電視、電子通訊、網際網路或其他媒體等傳播工具，
    對公眾散布而犯之。
前項之未遂犯罰之。
 
組織犯罪防制條例第3 條第1 項
發起、主持、操縱或指揮犯罪組織者，處3 年以上10年以下有期
徒刑，得併科新臺幣1 億元以下罰金；參與者，處6 月以上5 年
以下有期徒刑，得併科新臺幣1 千萬元以下罰金。但參與情節輕
微者，得減輕或免除其刑。
 
附表：
┌─┬────────────┬────────────┬──────┐
│編│偽造之文書              │偽造之印文              │出處        │
│號│                        │                        │            │
│  │                        │                        │            │
├─┼────────────┼────────────┼──────┤
│1 │偽造之「法院公證帳戶申請│偽造之「法務部行政執行署│他一卷第41頁│
│  │書」1 紙（109 年度刑偵字│台北凍結管制命令執行官印│            │
│  │第B-37號、臺灣臺北法院法│」公印文 1 枚。         │            │
│  │院公證款109 年9 月2 日）│                        │            │
│  │。                      │                        │            │
├─┼────────────┼────────────┼──────┤
│2 │偽造之「法院公證帳戶申請│偽造之「法務部行政執行署│偵二卷第63頁│
│  │書」1 紙（109 年度刑偵字│台北凍結管制命令執行官印│            │
│  │第B-37號、臺灣臺北法院法│」公印文 1 枚。         │            │
│  │院公證款109 年9 月11日）│                        │            │
│  │。                      │                        │            │
└─┴────────────┴────────────┴──────┘